臺灣臺南地方法院刑事判決　　　　　　　　　　　　　九十二年度訴字第八九一號
　　公　訴　人　臺灣台南地方法院檢察署檢察官
　　被　　　告　甲○○
　　指定辯護人　乙○○
右列被告因違反槍砲彈藥刀械管制條例案件，經檢察官提起公訴（九十二年度偵字第
七三三六號），本院判決如左：
    主  文
甲○○未經許可，持有其他可發射子彈具有殺傷力之手槍，處有期徒刑壹年貳月，併
科罰金新臺幣拾萬元，罰金部分如易服勞役，以新臺幣玖佰元即銀元參佰元折算壹日
。如附表一編號１、２所示之物，均沒收；又未經許可，寄藏具殺傷力之爆裂物，處
有期徒刑伍年肆月，併科罰金新臺幣拾伍萬元，罰金部分如易服勞役，以新臺幣玖佰
元即銀元參佰元折算壹日。扣案如附表二所示之物，均沒收。應執行有期徒刑陸年肆
月，併科罰金新臺幣貳拾參萬元，罰金部分如易服勞役，以罰金總額與陸個月之日數
比例折，如附表一編號１、２所示之物、附表二所示之物，均沒收。
    事  實
一、甲○○有如下之前科：
    甲○○於民國八十三年間，因違反肅清煙毒條例（二次）及麻醉藥品管理條例案
    件，分另經法院判處有期徒刑三年二月、七月及五年六月確定。並經臺灣高等法
    院臺南分院定應執行刑為八年六月。甲○○於八十三年十一月十七日入監執行，
    於八十六年五月二日假釋付保護管束，惟其於九十一年假釋期間另犯罪，經撤銷
    假釋，於九十三年一月十九日入監執行殘刑，尚未執行完畢。
二、甲○○明知非經主管機關許可，不得持有具殺傷力之手槍及子彈，竟於八十九年
    八月至十月間某日，在臺南市安南區某處，向姓名年籍不詳綽號「貓仔」之成年
    男子，以新臺幣三萬五千元，購買如附表一所示之具有殺傷力改造手槍一枝、口
    徑９ｍｍ制式子彈七顆（嗣經送鑑驗時射六顆，現餘一顆）及附表一編號３、４
    不具殺傷力口徑為０．３８吋之制式子彈四顆、直徑約８．９ｍｍ金屬彈頭土造
    子彈一顆，即未經許可而持有上開槍彈。
三、甲○○復於九十年間，另行起意，自姓名年籍不詳之成年男子「野狼」受寄如附
    表二所示具有殺傷力之土製炸彈即爆裂物一粒及彈藥之主要組成零件火藥三包，
    並為之隱藏。
四、嗣於九十二年五月六日上午六日上午七時二十分許，經司法警察持本院法院法院
    核發搜索票，在甲○○位於臺南市○○區○○路四段二巷六五弄三○號住處執行
    搜索，當場逮捕甲○○，並在臥室床頭櫃、床板間之空隙所置放的黑色手提袋內
    ，扣得如附表一、二所載之物，而查獲上情。
五、案經臺南縣警察局善化分局報請臺灣臺南地方法院檢察署檢察官偵查起訴。
    理  由
一、右揭事實，業據被告甲○○於警詢、檢察官偵查及本院審理時，均供承不諱（參
    見警詢筆錄第一頁至第三頁、檢察官偵查卷第二九頁至第三十頁、本院九十三年
    二月四日、十月十四日審理筆錄），並有臺南縣警察局善化分局搜索扣押筆錄一
    份、扣押物品目錄表二紙、現場照片十三張附卷可稽（參見警卷第五頁、第七頁
    至第八頁，檢察官偵查卷第二十二頁至第二十五頁）及如附表一編號１．２所示
    被告持有之改造手槍一支、制式子彈七顆（送鑑驗時試射六顆），附表二所示之
    爆裂物及彈藥之主要組成零件火藥三包扣案可資佐證。
二、此外，
(一)、上開扣案之如附表一編號１、２所載之槍彈，經送請內政部警政署刑事警察局鑑
    驗結果，認定：
    送鑑改造手槍一支（槍枝管制編號000000000），認係仿ＢＥＲＥＴ
      ＴＡ廠半自動手槍製造之金屬現具槍換裝土造金屬槍機、槍管而成之改造手槍
      ，可擊發子彈，認具殺傷力；
    送鑑子彈七顆，認均係口徑９ｍｍ之制式子彈（試射六顆），認均具殺傷力。
(二)、上開扣案之如附表二所載之爆裂物及火藥，經送請內政部警政署刑事警察局鑑驗
    結果，認定：
    土製炸彈一粒，經拆解後檢視，內部裝填有煙火類火藥２０公克、小鐵條、玻
      璃碎片、黃色粉末等，結構完整認具殺傷力，係槍砲彈藥刀械管制條例第四條
      第一項第二款所指之爆裂物。
    火藥三包，經鑑驗後，均認係煙火類火藥，火藥為炸彈或爆裂物之主要組成零
      件。
(三)、前開(一)、(二)鑑定結果，有刑事警察局局九十二年七月九日刑鑑字第○九三○○八
    八四九六號槍彈鑑定書、九十二年七月二日刑偵五字第０９２０１２４１３７號
    鑑驗通知書、九十二年六月二十日刑鑑字第０９２０１０２２８４號鑑驗通知書
    在卷可稽佐證（見偵查卷第第六頁至二十頁），足認扣案如附表一編號１、２及
    附表二所載之物，性質上分屬具殺傷力之槍彈，槍砲彈藥刀械管制條例之爆裂物
    及彈藥之主要組成零件，應無疑義。
三、綜上所述，被告未經許可，持有、寄藏附表一編號１、２及附表二所載之槍彈、
    爆裂物及彈藥主要組成零件，足認被告之自白與事實相符。從而，本件事證明確
    ，被告持有改造手槍、子彈、爆裂物及彈藥之主要組成零件之犯行洵堪認定，應
    依法論科。
四、辯護意旨另以本件搜索票所載案由係違反毒品危害防制條例，並非本案搜索，且
    系爭彈藥是經被告置於床頭櫃及床板間的黑色手提袋中，並非目視可及，請斟酌
    本案搜索是否逾越範圍云云。
    按實施搜索或扣押時，發現另案應扣押之物，亦得扣押之，分別送交該管法院或
    檢察官，刑事訴訟法第一百五十二條定有明文，而所謂另案，係相對於發動搜索
    、扣押之本案而言，而關於另案扣押，須以本案合法進行搜索為前提，核先敘明
    。
    本院認為搜索、扣押程序合法，及扣押物品有證據能力之理由如下：
    (一)本件警員依持本院法官核發之搜索票執行搜索，本院搜索票上案由欄、應扣押
      之物欄及搜索範圍欄均分別載為「毒品危害防制條例」、「相關不法事證」及
      「處所：臺南市○○區○○路四段二巷六五弄三○號。身體：甲○○本人。物
      件：Ｐ６─７７９９號自用小客車、６Ｗ─８０７８號自用小客車」，此有本
      院法官核發搜索票影本一紙在卷佐參（參見警卷第四頁），從而，司法警察當
      日之執行搜索行為，既係依本院法官所核發，即無違法搜索之問題，核先敘明
      。
    (二)次查，扣案如附表一、二所載之物，均係槍砲彈藥，核與搜索票案由欄所載「
      毒品危害防制條例」之相關不法事證不同，足認扣案如附表一、二所載之物應
      非發動搜索案件（毒品案件）所應扣押之物，應無疑義。
    (三)再者，當日司法警察執行搜索而扣押之物，除如附表一、二所載之物品外，尚
      扣得第一級毒品海洛因○．七公克（含袋重）、第二級毒品安非他命一．八公
      克（含袋重）、削尖吸管二枝、吸食工具一組、黑色手提袋一個、及眼鏡盒一
      個等物，此有臺南縣警察局善化分局扣押物品目錄表二紙可資佐證（參見警卷
      第七頁至第八頁），從而，司法警察持本院法院核發之搜索票執行搜索，確有
      扣得搜索票案由欄所載之相關不法事證，應可認定。
    (四)小結：司法警察扣得如附表所載之物，是因執行毒品案件搜索時，詢問被告後
      ，由被告主動告知等情節，業據被告甲○○自承在卷（參見本院九十三年十月
      十四日審理筆錄）。查本件本案（毒品案件）搜索行為合法，並扣得本案（毒
      品案件）以外之如附表一、二所載之物，均非本案（毒品案件）扣押之物，已
      如前述（參照四(二)、(三)）。而扣案如附表一、二所載之物，均係違禁物，持有
      即屬犯罪，應屬於發動搜索本案（即毒品案件）以外之刑事犯罪案件應扣押之
      物，而司法警察在執行搜索毒品案件時，依其經驗向被告詢問有無槍械，經被
      告告知物品所在，因而當場認定被告有另案犯罪之合理依據，進而扣得如附表
      一、二所載之物，揆諸前開說明，本案（毒品案件）搜索既是合法搜索，且司
      法警察有認定被告另案犯罪之合理依據，因而扣押如附表一、二所載之物，其
      過程並無違反刑事訴訟法第一百五十二條另案扣押之規定，從而，本院認定搜
      索扣押行為合法，扣案如附表一、二所載之物均有證據能力，本院自得審酌，
      辯護意旨容有誤會，併此敘明。
五、論罪科刑：
  (一)論罪：
    按所謂寄藏手槍，係指受寄他人之手槍，為之隱藏而言（最高法院院三十年非字
    第五七號、五十一年臺上字第八七號判例、九十二年度台上字第四一五一號判決
    可資參酌）。查被告甲○○未經許可，持有具有殺傷力之改造手槍及子彈，核其
    所為，分別是違反槍砲彈藥刀械管制條例第十一條第四項之未經許可持有改造手
    槍罪及同條例第十二條第四項之未經許可持有子彈罪。又被告以一持有行為，同
    時持有上開改造槍枝及子彈，觸犯構成要件相異之罪名，為想像競合犯，應依刑
    法第五十五條前段之規定，從一重之槍砲彈藥刀械管制條例第十一條第四項之未
    經許可持有改造手槍罪處斷。又被告未經許可，寄藏具有殺傷力之爆裂物及彈藥
    之主要組成零件火藥，核其所為，係違反槍砲彈藥刀械管制條例第七條第四項之
    未經許可寄藏爆裂物罪，及同條例第十三條第四項之未經寄藏彈藥之主要組成零
    件罪。又被告以一寄藏行為，同時寄藏上開爆裂物及彈藥主要之組成零件，觸犯
    構成要件相異之罪名，為想像競合犯，應依刑法第五十五條前段之規定，從一重
    之槍砲彈藥刀械管制條例第七條第四項之未經許可寄藏爆裂物罪處斷。又被告所
    犯二罪間（即違反槍砲彈藥刀械管制條例第十一條第四項之罪，與同條例第七條
    第四項之罪），犯意不同，行為互異，應分論併罰。被告雖自八十九年八月間某
    日起即持有上開改造槍彈，及九十年間起寄藏上開爆裂物及彈藥主要組成零件，
    惟持有槍砲或寄藏彈藥，係屬繼續犯，為行為之繼續，而非狀態之繼續，其行為
    之完結須繼續至持有行為終了之時為止，其前後之持有行為，為實質上一罪，不
    容予割裂為數罪（最高法院七十九年台非字第二六四號、八十一年台上字第一五
    ○八號判決意旨參照），故應以行為終了時之法律為行為時法，不生新舊法比較
    適用之問題，則本件被告持有及寄藏附表一、二所載物品之行為，應以九十二年
    五月六日最終持有時之法律為行為時法，併予敘明。
  (二)科刑：
    查被告有如事實欄第一項之前科，有臺灣高等法院被告前案紀錄表一紙，爰審酌
    被告素行不佳、於目前社會治安因槍枝氾濫而日益惡化之際，猶非法持有寄藏槍
    彈及爆裂物，嚴重威脅社會治安，惡性非輕，惟審酌被告並未持上開槍彈犯案，
    及其犯罪後坦承犯行，態度良好等一切情狀，量處如主文所示之刑，並定應執行
    刑，罰金部分並諭知易服勞役之折算標準。扣案如附表一編號１、２所示之改造
    手槍一支、鑑定時未經試射之制式子彈一顆、附表二所示土製炸彈即爆裂物一顆
    及火藥三包，均為違禁物，應依刑法第三十八條第一項第一款之規定宣告沒收。
    另內政部警政署刑事警察局於鑑驗時試射上開制式子彈六顆（見前開鑑驗通知書
    ），現已不具殺傷力，及附表一３、４所載扣案之子彈共五顆不具殺傷力，均非
    屬違禁物，爰不另為沒收之諭知。
據上論斷，應依刑事訴訟法第二百九十九條第一項前段，槍砲彈藥刀械管制條例第七
條第四項、第十三條第四項、第十二條第四項，第十一條第四項，刑法第十一條前段
、第五十五條、第五十一條第五款、第七款、第四十二條第二項、第三項、第三十八
條第一項第一款，判決如主文。
本案經檢察官高峰祈偵查後提起公訴；檢察官丙○○到庭執行職務。
中      華      民      國      九十三      年    十    月    二十八    日
                  臺灣臺南地方法院刑事第二庭
                                  審判長法  官  陳  振  謙
                                        法  官  鄭  燕  璘
                                        法  官  洪  士  傑
右正本證明與原本無異。
如不服本判決，應於判決送達後十日內，向本院提出上訴狀（應附繕本）。
                                        書記官  李  佩  珊
中      華      民      國      九十三      年   十一   月      一      日
【附錄法條】：
槍砲彈藥刀械管制條例
第七條
  未經許可，製造、販賣或運輸火砲、肩射武器、機關槍、衝鋒槍、卡柄槍、自動步
  槍、普通步槍、馬槍、手槍或各類砲彈、炸彈、爆裂物者，處死刑、無期徒刑或七
  年以上有期徒刑；處徒刑者，併科新台幣三千萬元以下罰金。
  未經許可，轉讓、出租或出借前項所列槍砲、彈藥者，處無期徒刑或五年以上有期
  徒刑，併科新台幣一千萬元以下罰金。
  意圖供自己或他人犯罪之用，而犯前二項之罪者，處死刑或無期徒刑；處徒刑者，
  併科新台幣五千萬元以下罰金。
  未經許可，持有、寄藏或意圖販賣而陳列第一項所列槍砲、彈藥者，處五年以上有
  期徒刑，併科新台幣一千萬元以下罰金。
  第一項至第三項之未遂犯罰之。
第十一條
  未經許可，製造、販賣或運輸第四條第一項第一款所稱其他可發射金屬或子彈具有
  殺傷力之各式槍砲者，處五年以上有期徒刑，併科新臺幣一千萬元以下罰金。
  未經許可，轉讓、出租或出借前項所列槍砲者，處三年以上十年以下有期徒刑，併
  科新臺幣七百萬元以下罰金。
  意圖供自己或他人犯罪之用，而犯前二項之罪者，處無期徒刑或七年以上有期徒刑
  ，併科新臺幣一千萬元以下罰金。
  未經許可，持有、寄藏或意圖販賣而陳列第一項所列槍砲者，處一年以上七年以下
  有期徒刑，併科新臺幣七百萬元以下罰金。
  第一項至第三項之未遂犯罰之。
第十二條
  未經許可，製造、販賣或運輸子彈者，處一年以上七年以下有期徒刑，併科新台幣
  五百萬元以下罰金。
  未經許可，轉讓、出租或出借子彈者，處六月以上五年以下有期徒刑，併科新台幣
  三百萬元以下罰金。
  意圖供自己或他人犯罪之用，而犯前二項之罪者，處三年以上十年以下有期徒刑，
  併科新台幣七百萬元以下罰金。
  未經許可，持有、寄藏或意圖販賣而陳列子彈者，處五年以下有期徒刑，併科新台
  幣三百萬元以下罰金。
  第一項至第三項之未遂犯罰之。
第十三條
  未經許可，製造、販賣或運輸槍砲、彈藥之主要組成零件者，處三年以上十年以下
  有期徒刑，併科新台幣七百萬元以下罰金。
  未經許可，轉讓、出租或出借前項零件者，處一年以上七年以下有期徒刑，併科新
  台幣五百萬元以下罰金。
  意圖供自己或他人犯罪之用，而犯前二項之罪者，處五年以上有期徒刑，併科新台
  幣一千萬元以下罰金。
  未經許可，持有、寄藏或意圖販賣而陳列第一項所列零件者，第六月以上五年以下
  有期徒刑，併科新台幣三百萬元以下罰金。
  第一項至第三項之未遂犯罰之。
【附表一】
  ┌────┬───────┬────┬──────┬─────────┐
  │編號  │  扣案物品名稱│  數量  │有無具殺傷力│  備註            │
  ├────┼───────┼────┼──────┼─────────┤
  │１      │改造手槍      │壹枝    │  具殺傷力  │槍枝管制編號１１０│
  │        │              │        │            │0000000    │
  ├────┼───────┼────┼──────┼─────────┤
  │２      │９ｍｍ制式子彈│壹顆    │  具殺傷力  │扣案柒顆；        │
  │        │              │        │            │試射陸顆。        │
  ├────┼───────┼────┼──────┼─────────┤
  │３      │口徑０．３８吋│肆顆    │ 不具殺傷力 │均已拆解。        │
  │        │制式子彈      │        │            │                  │
  ├────┼───────┼────┼──────┼─────────┤
  │４      │８．９ｍｍ改造│壹顆    │ 不具殺傷力 │無法擊發          │
  │        │子彈          │        │            │                  │
  └────┴───────┴────┴──────┴─────────┘
【附表二】
  ┌────┬───────┬────┬──────┬─────────┐
  │編  號  │  扣案物品名稱│  數量  │有無具殺傷力│  備註            │
  ├────┼───────┼────┼──────┼─────────┤
  │        │土製炸彈      │壹粒    │  具殺傷力  │屬槍砲彈藥刀械管制│
  │１      │              │        │            │條例第四一項第二款│
  │        │              │        │            │之爆裂物          │
  ├────┼───────┼────┼──────┼─────────┤
  │２      │火藥          │參包    │            │火藥為炸彈或爆裂物│
  │        │              │        │            │之主要組成零件    │
  └────┴───────┴────┴──────┴─────────┘
